臺灣高等法院臺南分院刑事裁定　　　　　　　　 九十四年度交抗字第一一號　 Ｃ
　　　抗　告　人
　　　即受處分人　甲　○　○
右抗告人因違反道路交通管理處罰條例案件，不服臺灣雲林地方法院中華民國九十四
年一月四日裁定（九十三年度交聲字第二二０號），提起抗告，本院裁定如左：
      主      文
抗告駁回。
      理      由
一、抗告意旨略以：原處分機關民國（下同）九十三年十月十四日雲監裁字第裁七二
    ─ＫＡＣ０七０六二二號裁決書，裁處抗告人吊銷駕駛執照並終生禁考，然該裁
    決乃昧於事實而任意推定肇事逃逸，又對抗告人提出之證據漏未審酌，殊難令人
    甘服云云。
二、按汽車駕駛人，駕駛汽車肇事致人受傷或死亡，應即採取救護或其他必要措施，
    並向警察機關報告，不得駛離；違者吊扣其駕照三個月至六個月；逃逸者吊銷駕
    駛執照。又汽車駕駛人，曾依第六十二條第一項之規定吊銷駕駛執照者，終身不
    得考領駕駛執照。道路交通管理處罰條例第六十二條第一項、第六十七條第一項
    分別定有明文。
三、經查：
    （一）抗告人於九十三年四月十八日下午一時十五分許，駕駛車號ＹＹ－七七二
          五號自用租賃小客車，行經雲林縣古坑鄉○○路與光華路口時，因肇事致
          人受傷而逃逸，嗣經警以抗告人有違反道路交通管理處罰條例第六十二條
          第一項規定之行為，掣單舉發，並經原處分機關依道路交通管理處罰條例
          第六十二條第一項、第六十七條第一項規定，裁處吊銷駕駛執照、終身禁
          考等情，有雲林縣警察局九十三年四月十八日雲警交字第ＫＡＣ０七０六
          二二號舉發違反道路交通管理事件通知單、雲林監理站九十三年十月十四
          日雲監裁字第裁七二─ＫＡＣ０七０六二二號違反道路交通管理事件裁決
          書各一份在卷足稽（詳原審卷第六、七頁‧影本）。
    （二）而抗告人雖否認有逃逸之情，然經原審傳訊證人即當日執行掣單告發勤務
          之員警高海富到庭結證稱：「當時我在永光派出所服備勤勤務，接到值班
          同仁通知說在古坑鄉○○路與光華路口有車禍，於是我就到該地處理。我
          到現場發現有一個機車騎士賴建佑受傷倒地等待救援，於是我就叫救護車
          ，另外通知我們車禍小組到達現場。當時肇事者已經不在場。我有詢問受
          傷者車禍是怎麼發生的，肇事者為何人，受傷者的人說肇事者已經跑了。
          後來我就在附近找尋目擊證人，當時有一個開餐飲店的老闆陳明助有記下
          肇事者的車號，我打電話到租車公司詢問租車者姓名、電話。後來就打電
          話通知甲○○到永光派出所並將本案移送地檢署處理。」等語（詳原審卷
          第十四頁正反面），而本件目擊證人陳明助於抗告人所涉之公共危險刑事
          案件偵查程序中亦證稱：「（問：九十三年四月十八日下午一時十五分在
          古坑鄉○○路與光華路口發生何事？）銀色轎車撞到機車，機車騎士人就
          飛走了，本來有看到銀色轎車有減速，我跑出去要叫他，結果他又加速逃
          逸。」、「（問：銀色轎車駕駛人有無下車？）沒有。」（詳台灣雲林地
          方法院檢察署九十三年度偵字第二一五七號卷影本第九、十頁），又與抗
          告人於案發當時同車之證人林雅惠、盧衿慧，於該偵查程序中亦均證稱抗
          告人並未下車處理本件車禍（詳上開偵查卷影本第十、十一頁），足見抗
          告人於肇事後確有逃逸之事實無訛。
    （三）復參抗告人因本件事故所涉之公共危險罪刑事案件，亦經台灣雲林地方法
          院斗六簡易庭於九十三年十月二十八日以九十三年度六交簡字第一二八號
          判處抗告人肇事逃逸有罪確定，有該九十三年度六交簡字第一二八號刑事
          簡易判決一份在卷可稽（原審卷第二一頁正反面）。是抗告人肇事致人受
          傷而逃逸之事實已堪認定。
四、原審以原處分機關依道路交通管理處罰條例第六十二條第一項、第六十七條第一
    項規定，裁處抗告人吊銷駕駛執照並終生禁考，於法並無不合，而裁定駁回抗告
    人之異議，本院經核並無違誤。抗告人猶執前詞，指摘原裁定不當，為無理由，
    應予駁回。
據上論斷，應依刑事訴訟法第四百十二條、道路交通案件處理辦法第二十六條，裁定
如主文。
中    華    民    國      九十四      年      二      月      十四      日
                                  臺灣高等法院臺南分院刑事第五庭
                                      審判長法官  楊    明    章
                                            法官  沈    揚    仁
                                            法官  戴    勝    利
右正本證明與原本無異。
不得再抗告。
                                      法院書記官  李    珍    鳳
中    華    民    國      九十四      年      二      月      十四      日
